# **GABRIEL DE BEM**

## SOFTWARE DEVELOPER

gabrieldebem72@gmail.com

+55 51 993239828

## Resumo

Trabalho profissionalmente como desenvolvedor de software há mais 3 anos, desenvolvendo projetos do zero, desde o planejamento, levantamento de requisitos, organização das tarefas, desenvolvimento e publicação em ambiente produtivo. Manutenção em sistemas existentes mantendo o bom funcionamento e sustentação de aplicações com milhares de acessos diários.

### **Hard Skills**

- PHP / Laravel
- Node / Nestjs
- ReactJs / Flutter
- AWS

#### **Soft Skills**

- Comunicativo
- Proativo
- Determinado
- Gosto de ajudar e ser ajudado

# Educação

#### Análise e Desenvolvimento de Sistemas

2020-2022

Base sobre desenvolvimento de software e computação

## **Experiência**

#### Fullstack Developer - Clube do Valor

2023 até o momento

O CDV é uma empresa de educação asessoria e gestão de investimentos, nosso trabaalho aqui é focado em sistemas de backoffice para que os assessores e gestores possam oferecer as melhores oportunidades para nossos clientes.

Padrões de Projeto: SOLID, KISS, DRY, TDD e Serviços Distribuidos.

Tecnologias: PHP com Laravel, Livewire, Vue e Docker Swarm

- Manutenção de aplicações relacionadas a Investimento e integração com APIs externas.
- Alinhamento junto a stakeholders, levantamento de requisitos e organização de prazos de entrega.
- Arquitetura de novos serviços voltados a otimização de processos de assessoria de investimentos.

#### **Fullstack Developer - Idez Digital**

2021 - 2023

A Idez é uma empresa de BaaS focada em Embedded Finance equilibrando a boa usabilidade e alta segurança.

Padrões de Projeto: SOLID, KISS, DRY, DDD e TDD.

Tecnologias: PHP com Laravel, Node com Express ou Nestjs, ReactJs, Flutter, AWS, Vapor

- Gerenciamento de equipes técnicas junto com PO
- Rampagem e treinamento de mais de 5 Desenvolvedores Plenos e Juniors
- Desenvolvimento End2End de aplicações de serviços financeiros e de segurança, como Empréstimos e Reconhecimento de identidade.

#### **Fullstack Developer - Postmetria**

2022 - 2023

A postmetria é uma grande empresa de Porto Alegre que trabalha com busca, analise e tratamento de informações que geram NPS de outras empresas utilizando IA.

Tecnologias: PHP, Node, Reactls, Google Cloud e Docker

- Gerenciamento acompanhado de todas as equipes de tecnologia (backend, frontend, devops e machine learning)
- Trabalho focado em escala e performance da equipe, como por exemplo, como escalar as aplicações automaticamente para que em momentos de grande volume de dados o sistema não perder performance.